臺灣基隆地方法院刑事判決　　　　　　　 94年度訴字第847號
公　訴　人　臺灣基隆地方法院檢察署檢察官
被　　　告　甲○○
　　　　　　　　　　（現於臺灣基隆監獄執行中）
上列被告因違反毒品危害防制條例案件，經檢察官提起公訴（94
年度毒偵字第2091、2206號）及併案審理（94年度毒偵字第2795
號），本院合議庭裁定由受命法官獨任進行簡式審判程序，茲判
決如下：
    主  文
甲○○連續施用第一級毒品，累犯，處有期徒刑壹年月，扣案
之毒品海洛因壹包淨重零點零貳公克、含海洛因殘渣袋貳個均沒
收銷燬之、注射針筒支、藥鏟壹支均沒收；又連續施用第二級
毒品，累犯，處有期徒刑壹年壹月。應執行有期徒刑貳年貳月，
扣案之毒品海洛因壹包淨重零點零貳公克、含海洛因殘渣袋貳個
沒收銷燬之、注射針筒支、藥鏟壹支均沒收。
    理  由
一、犯罪事實：
    甲○○前因施用毒品案件，先後2 次經觀察勒戒後，均認無
    繼續施用毒品傾向，由臺灣基隆地方法院檢察署檢察官分別
    於民國（下同）88年1月15日、88年7月21日，以87年度偵字
    第5854號、88年度偵緝字第276、278、279 號為不起訴處分
    確定；又因施用毒品案件，先送強制戒治後（於90年 3月20
    日戒治期滿），再由臺灣基隆地方法院檢察署檢察官聲請簡
    易判決處刑，經本院以88年度基簡字第799號判處有期徒刑6
    月確定；再因施用毒品案件，由臺灣基隆地方法院檢察署檢
    察官提起公訴，本院以89年度易字第260號判處有期徒刑7月
    確定；嗣又因施用毒品案件，由臺灣基隆地方法院檢察署檢
    察官提起公訴，本院以90年度易字第382 號判處有期徒刑10
    月確定，上開3罪接續執行，於93年1月30日假釋期滿未經撤
    銷假釋，其未執行之刑以已執行論（為累犯）；又因施用毒
    品案件，由臺灣基隆地方法院檢察署檢察官提起公訴，經台
    灣高等法院以94年度上訴字第181號判處有期徒刑2年確定（
    現正執行中）。猶不知悔改，復基於施用第1 級毒品海洛因
    之概括犯意，自94年7月31日起至同年9月14日止，連續在基
    隆市七堵區○○○路84號住處，以針筒注射之方式，施用第
    1級毒品海洛因多次；復另行起意，基於施用第2級毒品安非
    他命之概括犯意，自94年7月31日起至同年9月14日止，亦連
    續在上址住處，以將毒品安非他命放入玻璃管吸食器內加熱
    產生煙霧後再予施用之方式，施用第2 級毒品安非他命多次
    。嗣分別於（一）94年8月1日10時30分許，在基隆市○○區
    ○○街50號前為警查獲，並扣得海洛因1 包淨重0.02公克、
    注射針筒1支、藥鏟1支；（二）94年8月12 日17時許，在基
    隆市七堵區○○○路34號2 樓為警查獲，並扣得含海洛因殘
    渣袋2個、注射針筒2 支；（三）94年9月14日10時30分許，
    在基隆市仁一號與愛九路口為警查獲，經採尿送驗結果，呈
    嗎啡及安非他命陽性反應，始知上情。
二、程序事項：
    本件被告甲○○所犯者非為死刑、無期徒刑、最輕本刑為 3
    年以上有期徒刑之罪或高等法院管轄第一審案件，其於準備
    程序進行中，先就被訴事實為有罪之陳述，經告知其簡式審
    判程序之旨，並聽取公訴人之意見後，本院依刑事訴訟法第
    273條之1 第1項之規定，裁定由受命法官獨任進行簡式審判
    程序，合先敘明。
三、認定事實所依據之證據及理由：
  (一)被告自白：被告於本院審理中自白其於前述時、地施用第 1
    級毒品、第 2級毒品之犯行事實，其任意自白核與下列事證
    相符，應堪採為證據。
  (二)尿液檢驗結果：台灣尖端先進生技醫藥股份有限公司濫用藥
    物檢驗報告 3紙（附於94年度毒偵字第2091號偵查卷第51頁
    、94年度毒偵字第2206號偵查卷第64頁、94年度毒偵字第27
    95號偵查卷第27頁）：被告經警查獲後採集之尿液經檢驗結
    果，均分呈海洛因代謝物嗎啡及安非他命陽性反應。
  (三)扣案物證：本案有第1級毒品海洛因1包淨重0.02公克（有法
    務部調查局鑑驗通知書 1紙在卷可稽，附於本院卷內）、含
    海洛因殘渣袋 2個、注射針筒3支、藥鏟1支可資佐證，經被
    告供明均係供其施用毒品所用之物。
  (四)臺灣基隆地方法院檢察署87年度偵字第5854號、88年度偵緝
    字第276、278、279號不起訴處分書、88年度毒偵字第144號
    聲請簡易判決處刑書、89年度毒偵字第1009號、90年度毒偵
    字第940號、93年度毒偵字第886、1097號起訴書、本院88年
    度基簡字第799號、89年度易字第260號、90年度易字第 382
    號、93年度訴字第455號、台灣高等法院94年度上訴字第181
    號判決書及被告全國前案紀錄表在卷可按。
四、論罪及科刑之理由：
  (一)查海洛因、安非他命分別係毒品危害防制條例第2條第2項第
    1款、第2款所定之第1級、第2級毒品。核被告甲○○所為，
    係犯毒品危害防制條例第10條第1項之施用第1級毒品罪及第
    10條第2項之施用第 2級毒品罪。又被告施用第1級毒品前後
    ，持有第1級毒品之低度行為，應為其施用第1級毒品之高度
    行為所吸收，不另論罪。
  (二)被告先後多次施用第1級、第2級毒品之犯行，時間緊接，所
    犯係構成要件相同之罪名，顯係基於概括犯意反覆為之，均
    為連續犯，應依刑法第56條之規定，各論以一罪，並依法加
    重其刑。未經公訴人起訴部分，與本院認定前揭有罪部分，
    有連續犯之裁判上一罪關係，為起訴效力所及，本院自應併
    予審究，附此敘明。
  (三)被告所犯上開二罪，犯意各別，罪名互異，應予分論併罰。
  (四)末查被告曾受前揭犯罪事實欄所載有期徒刑之執行完畢，有
    臺灣高等法院被告全國前案紀錄表在卷可稽，其受有期徒刑
    之執行完畢後， 5年以內再犯本件有期徒刑以上之罪，為累
    犯，應遞加重其刑。
  (五)本院審酌毒品對於人體會產生成癮性，係足以危害個人健康
    及社會安全之管制藥物，被告經過執行觀察、勒戒，猶不知
    戒除濫行施用毒品惡習，再犯本件施用毒品罪，深陷毒坑無
    法自拔，及其犯罪之自我麻醉動機、犯罪之手段、所生自我
    戕害結果及犯罪後坦承犯行之態度等一切情狀，分別量處如
    主文所示之刑，並定應執行刑，以示懲儆。
  (六)扣案之第1級毒品海洛因1包（淨重0.02公克），含海洛因之
    殘渣袋 2個（因量微無法分離）為違禁物，無論屬於被告與
    否，均應依毒品危害防制條例第18條第 1項前段之規定沒收
    銷燬之，注射針筒3支、藥鏟1支，為被告所有供本件犯罪所
    用之物，應依刑法第38條第1項第2款宣告沒收。
五、適用之法律依據：
    刑事訴訟法第273 條之1 第1 項、第299 條第1 項前段，毒
    品危害防制條例第10條第1 項、第2 項、第18條第1 項前段
    ，刑法第11條前段、第56條、第47條、第51條第5 款，第38
    條第1 項第2 款。
本案經檢察官乙○○到庭執行職務。
中　　華　　民　　國　　94　　年　　11　　月　　3 　　日
                  刑事第三庭法    官  齊潔
以上正本證明與原本無異。
對於本件判決如有不服，應於收受送達後10日內，向本院提出上
訴書狀，上訴於臺灣高等法院，並按他造當事人之人數附具繕本
。
中　　華　　民　　國　　94　　年　　11　　月　　4 　　日
                            書 記 官  潘端典
附錄論罪法條：
毒品危害防制條例第10條
施用第一級毒品者，處 6 月以上 5 年以下有期徒刑。
施用第二級毒品者，處 3 年以下有期徒刑。
